---
title: "Taxi"
author: "Shi de Milleville Guillaume Acheroufkebir Yacine Ranger Alexandre"
date: "03/02/2020"
output: pdf_document
---

```{r setup, include=FALSE}
knitr::opts_chunk$set(echo = TRUE)
```

#  Paramètres

Les paramètres sont les suivants :

__*id*__ caractère : identifiant du trajet
__*vendor_id*__ entier : identifiant de la compagnie
__*pickup_datetime*__ caractère : heure du début de la course
__*passenger_count*__ entier : nombre de passagers
__*pickup_longitude*__ nombre décimal : longitude au début de la course
__*pickup_latitude*__ nombre décimal : latitude au début de la course
__*dropoff_longitude*__ nombre décimal : longitude en fin de course
__*dropoff_latitude*__ nombre décimal : latitude en fin de course
__*store_and_fwd_flag*__ caractère : indique si la course a été enregistrée dans la mémire du véhicule avant d'être envoyée à la compagnie à cause d'une mauvaise connection
__*trip_duration*__ entier : nombre de seconde de la course



```{r}
library(ggplot2)
library(MASS)
library(caret)
library(glmnet)
library(tidyr)
library(dplyr)
library("cowplot")
library("gridExtra")
library(gridExtra)
library(carat)
```


```{r}
train <- read.table("train_petit.csv", header=TRUE, sep=",")
test <- read.table("test_petit.csv", header = TRUE, sep = ",")
```





```{r}
THRESHOLD <- 10000

numtrain <- train

# on enlève les colonnes dont les valeurs ne sont pas numériques


drops<-c("id", "dropoff_datetime", "pickup_datetime", "store_and_fwd_flag")
numtrain<-numtrain[,!(names(numtrain) %in% drops)]


numtrain[1] <- numtrain[1] -1    # on enleve 1 pour le num de la compagnie comme ça on a soit 0 soit 1. Si on a une moyenne de 0.6 on sait que 60% des usagers ont utilisé la compagnie 2

# for (i in (1:length(numtrain[])))
# numtrain["trip_duration"]<-as.integer(numtrain["trip_duration"])

# on conserve dans top les indices des lignes contenant les valeurs extrèmes


removed_rows<-c()

for(i in (1:nrow(numtrain)))
{
  if(numtrain$trip_duration[i]>THRESHOLD)
  {
    removed_rows<-c(removed_rows,i)
  }
  
}

numtrain_reduced<-numtrain[-removed_rows,]
```




Ci dessous les modèles linéaires simples, puis obtenus par séléction de variable ridge / lasso / step. 

Les résultats ne semblent pas satisfaisants, mais il serait plus intéressant de comparer ça a la mesure donnée pour la compétition afin d'apprécier l'efficacité du modèle.

```{r}
drops<-c("trip_duration")
Xm = cbind(rep(1,nrow(X)), X)

X  = numtrain_reduced[,!(names(numtrain_reduced) %in% drops)]

Xm = cbind(rep(1,nrow(X)), X)



Y = as.data.frame(numtrain_reduced[length(numtrain_reduced[1,])])
Ym = as.matrix(Y)



reg = lm(trip_duration~., data=numtrain_reduced)
Y0 = as.matrix(Xm)%*%as.matrix(coef(reg))
g1 <- ggplot(data.frame(Y0, Ym), aes(Y0, Ym)) +
    geom_point(aes(Y0, Ym)) +
    geom_abline(slope=1, intercept=0) +
    ggtitle("                       linear")



ridgeCV = cv.glmnet(x=as.matrix(X), y=as.matrix(Y), alpha=0)
ridge = glmnet(x=as.matrix(X), y=as.matrix(Y), alpha=0, lambda=ridgeCV$lambda.min)
Yr = as.matrix(Xm)%*%as.matrix(coef(ridge))
colnames(Yr) = c()
g2 <- ggplot(data.frame(Yr, Ym), aes(Yr, Ym)) +
    geom_point(aes(Yr, Ym)) +
    geom_abline(slope=1, intercept=0) +
    ggtitle("                       ridge")



lassoCV = cv.glmnet(x=as.matrix(X), y=as.matrix(Y), alpha=1)
lasso = glmnet(x=as.matrix(X), y=as.matrix(Y), alpha=0, lambda=lassoCV$lambda.min)
Yl = as.matrix(Xm)%*%as.matrix(coef(lasso))
colnames(Yl) = c()
g3 <- ggplot(data.frame(Yl, Ym), aes(Yl, Ym)) +
    geom_point(aes(Yl, Ym)) +
    geom_abline(slope=1, intercept=0) +
    ggtitle("                       lasso")



step = step(reg, direction="both", trace=0)
Ys = predict.lm(step)
g4 <- ggplot(data.frame(Ys, Ym), aes(Ys, Ym)) +
    geom_point(aes(Ys, Ym)) +
    geom_abline(slope=1, intercept=0) +
    ggtitle("                       step")

grid.arrange(g1, g2, g3, g4, ncol=2, nrow = 2) #g5, g6, ncol=3, nrow = 2)

colnames(Ym) = c()
```




```{r}
Linear_R2 = c()
Ridge_R2 = c()
Lasso_R2 = c()
Step_R2 = c()

Linear_RMSE = c()
Ridge_RMSE = c()
Lasso_RMSE = c()
Step_RMSE = c()


n = nrow(numtrain_reduced)
K = 4

list_index = sample((1:n), n)
len_fold = as.integer(n/K)
folds = matrix(0, K, len_fold)
for (k in (1:K))
{
  fold = list_index[ ((k-1)*len_fold+1) : (k*len_fold)  ]
  folds[k,] = fold
}
```



```{r}

for (k in (1:K))
{
  X_k = X[folds[k,],]
  X_km = cbind(rep(1,len_fold), X_k)

  Y_k = as.data.frame(numtrain_reduced[length(numtrain_reduced[1,])])[folds[k,],]
  Y_km = as.matrix(Y_k)



  data_k = numtrain_reduced[folds[k,],]
  reg = lm(trip_duration~., data=data_k)
  tmp = coef(reg)
  tmp[is.na(tmp)] = 0
  Y0 = as.matrix(X_km)%*%as.matrix(tmp)



  ridgeCV = cv.glmnet(x=as.matrix(X_k), y=as.matrix(Y_k), alpha=0)
  ridge = glmnet(x=as.matrix(X_k), y=as.matrix(Y_k), alpha=0, lambda=ridgeCV$lambda.min)
  tmp = coef(ridge)
  tmp[is.na(tmp)] = 0
  Yr = as.matrix(X_km)%*%as.matrix(tmp)
  colnames(Yr) = c()



  lassoCV = cv.glmnet(x=as.matrix(X_k), y=as.matrix(Y_k), alpha=1)
  lasso = glmnet(x=as.matrix(X_k), y=as.matrix(Y_k), alpha=0, lambda=lassoCV$lambda.min)
  tmp = coef(lasso)
  tmp[is.na(tmp)] = 0
  Yl = as.matrix(X_km)%*%as.matrix(tmp)
  colnames(Yl) = c()
}

  step = step(reg, direction="both", trace=0)
  Ys = predict.lm(step)
  
  Linear_R2 = c(Linear_R2, R2(Y0, Y_km))
  Ridge_R2 = c(Ridge_R2, R2(Yr, Y_km))
  Lasso_R2 = c(Lasso_R2, R2(Yl, Y_km))
  Step_R2 = c(Step_R2, R2(Ys, Y_km))
              
  Linear_RMSE = c(Linear_RMSE, RMSE(Y0, Y_km))
  Ridge_RMSE = c(Ridge_RMSE, RMSE(Yr, Y_km))
  Lasso_RMSE = c(Lasso_RMSE, RMSE(Yl, Y_km))
  Step_RMSE = c(Step_RMSE, RMSE(Ys, Y_km))


data.frame(
  moy_Linear_R2 = mean(Linear_R2),
  moy_Ridge_R2 = mean(Ridge_R2),
  moy_Lasso_R2 = mean(Lasso_R2),
  moy_Step_R2 = mean(Step_R2)
)
  
  
data.frame(
  moy_Linear_RMSE = mean(Linear_RMSE),
  moy_Ridge_RMSE = mean(Ridge_RMSE),
  moy_Lasso_RMSE = mean(Lasso_RMSE),
  moy_Step_RMSE = mean(Step_RMSE)
)



boxplot(Linear_R2, Ridge_R2, Lasso_R2, Step_R2, names=c("Linear_R2", "Ridge_R2", "Lasso_R2", "Step_R2"))
boxplot(Linear_RMSE, Ridge_RMSE, Lasso_RMSE, Step_RMSE, names=c("Linear_RMSE", "Ridge_RMSE", "Lasso_RMSE", "Step_RMSE"))
```

L'erreur moyenne est approximativement de 10 min ce qui n'est pas un résultat satisfaisant. On se propose maintenant un modèle de régression restreint à une créneau horaire d'une journée. L'entrainement du modèle pourra ensuite être effectué pour les autres créneaux horaires.























```{r}
THRESHOLD <- 10000

numtrain_2 <- train
numtrain_2["hour_pickup"]<-substring(numtrain_2[,3],12,13)
# on enlève les colonnes dont les valeurs ne sont pas numériques


drops<-c("id", "dropoff_datetime", "pickup_datetime", "store_and_fwd_flag")
numtrain_2<-numtrain_2[,!(names(numtrain_2) %in% drops)]


numtrain_2[1] <- numtrain_2[1] -1    # on enleve 1 pour le num de la compagnie comme ça on a soit 0 soit 1. Si on a une moyenne de 0.6 on sait que 60% des usagers ont utilisé la compagnie 2

# for (i in (1:length(numtrain[])))
# numtrain["trip_duration"]<-as.integer(numtrain["trip_duration"])

# on conserve dans top les indices des lignes contenant les valeurs extrèmes


removed_rows<-c()

for(i in (1:nrow(numtrain_2)))
{
  if(numtrain_2$trip_duration[i]>THRESHOLD)
  {
    removed_rows<-c(removed_rows,i)
  }
  
}

numtrain_reduced_2<-numtrain_2[-removed_rows,]
numtrain_reduced_2
```


```{r}
LONGUEUR <- length(numtrain_reduced_2[,1])
numtrain_reduced_hours <- numtrain_reduced_2
numtrain_reduced_hours$hour_pickup <- as.integer(numtrain_reduced_2$hour_pickup) # conversion des characrères en entiers pour utiliser if (truc = 1|2|3)

```


```{r}
numtrain_78910 <- c()
for (i in (1:length(numtrain_reduced_hours[,1]))){
  if ((numtrain_reduced_hours$hour_pickup[i]==0)
    # |(numtrain_reduced_hours$hour_pickup[i]==8)
    # |(numtrain_reduced_hours$hour_pickup[i]==9)
    |(numtrain_reduced_hours$hour_pickup[i]==1))
    {
    numtrain_78910 <- rbind(numtrain_78910, numtrain_reduced_hours[i,])
  }
}


drops<-c("hour_pickup")
numtrain_78910<-numtrain_78910[,!(names(numtrain_78910) %in% drops)]
numtrain_78910 
```

```{r}
drops<-c("trip_duration")
X  = numtrain_78910[,!(names(numtrain_78910) %in% drops)]
Xm = cbind(rep(1,nrow(X)), X)



Xm = cbind(rep(1,nrow(X)), X)



Y = as.data.frame(numtrain_78910[length(numtrain_78910[1,])])
Ym = as.matrix(Y)



reg = lm(trip_duration~., data=numtrain_78910)
Y0 = as.matrix(Xm)%*%as.matrix(coef(reg))
g1 <- ggplot(data.frame(Y0, Ym), aes(Y0, Ym)) +
    geom_point(aes(Y0, Ym)) +
    geom_abline(slope=1, intercept=0) +
    ggtitle("                       linear")



ridgeCV = cv.glmnet(x=as.matrix(X), y=as.matrix(Y), alpha=0)
ridge = glmnet(x=as.matrix(X), y=as.matrix(Y), alpha=0, lambda=ridgeCV$lambda.min)
Yr = as.matrix(Xm)%*%as.matrix(coef(ridge))
colnames(Yr) = c()
g2 <- ggplot(data.frame(Yr, Ym), aes(Yr, Ym)) +
    geom_point(aes(Yr, Ym)) +
    geom_abline(slope=1, intercept=0) +
    ggtitle("                       ridge")



lassoCV = cv.glmnet(x=as.matrix(X), y=as.matrix(Y), alpha=1)
lasso = glmnet(x=as.matrix(X), y=as.matrix(Y), alpha=0, lambda=lassoCV$lambda.min)
Yl = as.matrix(Xm)%*%as.matrix(coef(lasso))
colnames(Yl) = c()
g3 <- ggplot(data.frame(Yl, Ym), aes(Yl, Ym)) +
    geom_point(aes(Yl, Ym)) +
    geom_abline(slope=1, intercept=0) +
    ggtitle("                       lasso")



step = step(reg, direction="both", trace=0)
Ys = predict.lm(step)
g4 <- ggplot(data.frame(Ys, Ym), aes(Ys, Ym)) +
    geom_point(aes(Ys, Ym)) +
    geom_abline(slope=1, intercept=0) +
    ggtitle("                       step")

grid.arrange(g1, g2, g3, g4, ncol=2, nrow = 2) #g5, g6, ncol=3, nrow = 2)

colnames(Ym) = c()
```




```{r}
Linear_R2 = c()
Ridge_R2 = c()
Lasso_R2 = c()
Step_R2 = c()

Linear_RMSE = c()
Ridge_RMSE = c()
Lasso_RMSE = c()
Step_RMSE = c()


n = nrow(numtrain_78910)
K = 4

list_index = sample((1:n), n)
len_fold = as.integer(n/K)
folds = matrix(0, K, len_fold)
for (k in (1:K))
{
  fold = list_index[ ((k-1)*len_fold+1) : (k*len_fold)  ]
  folds[k,] = fold
}
```



```{r}

for (k in (1:K))
{
  X_k = X[folds[k,],]
  X_km = cbind(rep(1,len_fold), X_k)

  Y_k = as.data.frame(numtrain_78910[length(numtrain_78910[1,])])[folds[k,],]
  Y_km = as.matrix(Y_k)



  data_k = numtrain_78910[folds[k,],]
  reg = lm(trip_duration~., data=data_k)
  tmp = coef(reg)
  tmp[is.na(tmp)] = 0
  Y0 = as.matrix(X_km)%*%as.matrix(tmp)



  ridgeCV = cv.glmnet(x=as.matrix(X_k), y=as.matrix(Y_k), alpha=0)
  ridge = glmnet(x=as.matrix(X_k), y=as.matrix(Y_k), alpha=0, lambda=ridgeCV$lambda.min)
  tmp = coef(ridge)
  tmp[is.na(tmp)] = 0
  Yr = as.matrix(X_km)%*%as.matrix(tmp)
  colnames(Yr) = c()



  lassoCV = cv.glmnet(x=as.matrix(X_k), y=as.matrix(Y_k), alpha=1)
  lasso = glmnet(x=as.matrix(X_k), y=as.matrix(Y_k), alpha=0, lambda=lassoCV$lambda.min)
  tmp = coef(lasso)
  tmp[is.na(tmp)] = 0
  Yl = as.matrix(X_km)%*%as.matrix(tmp)
  colnames(Yl) = c()
}

  step = step(reg, direction="both", trace=0)
  Ys = predict.lm(step)
  
  Linear_R2 = c(Linear_R2, R2(Y0, Y_km))
  Ridge_R2 = c(Ridge_R2, R2(Yr, Y_km))
  Lasso_R2 = c(Lasso_R2, R2(Yl, Y_km))
  Step_R2 = c(Step_R2, R2(Ys, Y_km))
              
  Linear_RMSE = c(Linear_RMSE, RMSE(Y0, Y_km))
  Ridge_RMSE = c(Ridge_RMSE, RMSE(Yr, Y_km))
  Lasso_RMSE = c(Lasso_RMSE, RMSE(Yl, Y_km))
  Step_RMSE = c(Step_RMSE, RMSE(Ys, Y_km))


data.frame(
  moy_Linear_R2 = mean(Linear_R2),
  moy_Ridge_R2 = mean(Ridge_R2),
  moy_Lasso_R2 = mean(Lasso_R2),
  moy_Step_R2 = mean(Step_R2)
)
  
  
data.frame(
  moy_Linear_RMSE = mean(Linear_RMSE),
  moy_Ridge_RMSE = mean(Ridge_RMSE),
  moy_Lasso_RMSE = mean(Lasso_RMSE),
  moy_Step_RMSE = mean(Step_RMSE)
)



boxplot(Linear_R2, Ridge_R2, Lasso_R2, Step_R2, names=c("Linear_R2", "Ridge_R2", "Lasso_R2", "Step_R2"))
boxplot(Linear_RMSE, Ridge_RMSE, Lasso_RMSE, Step_RMSE, names=c("Linear_RMSE", "Ridge_RMSE", "Lasso_RMSE", "Step_RMSE"))
```